臺灣嘉義地方法院民事判決
111年度嘉小字第178號
原      告  元大商業銀行股份有限公司


法定代理人  翁健    
訴訟代理人  邱慶琳  
            黃景信  
被      告  蘇東賢即蘇文欽

上列當事人間請求清償借款事件，本院於民國111年7月27日言詞
辯論終結，判決如下：
    主  文
被告應給付原告新臺幣87,596元，及自民國96年4月17日起至民
國104年8月31日止，按年息百分之20計算之利息，暨自民國104
年9月1日起至清償日止，按年息百分之15計算之利息。
訴訟費用新臺幣1,000元由被告負擔。
本判決第1項得假執行。但被告如以新臺幣87,596元為原告預供
擔保，得免為假執行。
    事實及理由
一、大眾商業銀行股份有限公司（下稱大眾銀行）與元大商業銀
    行股份有限公司即原告合併後，元大銀行為存續公司，大眾
    銀行為消滅公司，有原告提出的金融監督管理委員會民國10
    6年1月17日金管銀控字第10500320920號函在卷可佐（見本
    院卷第23頁），是原大眾銀行之權利義務自仍由原告行使負
    擔之，先予敘明。
二、原告主張：被告於92年11月12日向原告申請現金卡，借款額
    度經調整後為新臺幣（下同）10萬元，並約定手續費直接計
    入被告尚未清償之本金餘額，每月應繳最低應付款為實際可
    動用借款額度百分之2，如被告動用之借款金額低於上開最
    低應付款時，則以動用之借款金額為最低應付款；如被告於
    動用借款額度後所生之借款債務（含利息及各項費用）超過
    原告所准被告實際可動用借款額度，且差額超過最低應付款
    時，被告當月之最低應付款即為此差額。期間如未依約繳納
    最低應付款時，被告即喪失期限之利益，視為全部到期，應
    立即償還全部借款，且延滯利息改依年利率百分之20計付。
    詎被告請領上開借款，現尚欠原告87,596元消費款本金及利
    息迄未清償，迭經催討，被告均置之不理，爰依消費借貸之
    法律關係，提起本件訴訟等語。並聲明：如主文第1項所示
    。
三、被告則以：我沒有向大眾銀行申辦過現金卡，是我弟弟帶業
    務員來家裡辦卡，我說不要也沒有辦，現金卡申請書上不是
    我的字，額度調整通知函上面的名字也不是我寫的，簽名可
    以偽造，且依民事訴訟法第277條規定，應由原告負舉證責
    任。我弟弟已過世，我主張原告之業務員應出庭對質等語抗
    辯。
四、本院之判斷：
　㈠本件原告主張被告申辦系爭現金卡，且尚積欠使用該現金卡
    之本金及利息未清償等情，惟據被告否認，並以上開現金卡
    申請書及額度調整通知函上申請人及持卡人之簽名均係偽造
    等詞置辯。
　㈡查本院調取被告於104年間在嘉義○○○○○○○○更改姓名申請書、
    未使用與直系親屬或兄弟姊妹同姓名切結書原本以及向中華
    郵政股份有限公司嘉義郵局調取被告申辦郵政存簿儲金立帳
    申請書用以查閱其上被告筆跡，被告雖稱我忘記是否為其所
    簽，那麼多年，這個跟筆跡不一樣等語（見本院卷第116頁
    ）。參以被告自承其改名前有向郵局申辦存款帳號，另於10
    4年改名等語（見本院卷第46至47頁），而郵局及戶政事務
    所人員與被告並無利害關係或仇隙，是以上開文件在並無其
    他證據顯示為他人偽造之情況下，應可認定係被告所親自簽
    立書寫之文件。又依肉眼判斷上開現金卡申請書及額度調整
    通知函上申請人欄及持卡人欄「蘇文欽」之簽名，顯係同一
    人所為之簽名。且經本院依原告之聲請囑託內政部警政署刑
    事警察局進行筆跡鑑定之結果，送鑑現金卡申請書上「蘇文
    欽」字跡，與嘉義郵局郵政存簿儲金立帳申請書、嘉義○○○○
    ○○○○更改姓名申請書及蘇文欽當庭書寫姓名資料等文件上蘇
    文欽簽名字跡相符，有內政部警政署刑事警察局鑑定書在卷
    為憑（見本院卷第93至95頁），堪認上開現金卡申請書及額
    度調整通知函上申請人及持卡人「蘇文欽」之簽名確係被告
    本人所親簽。另從原告所提客戶往來交易明細（見本院卷第
    35至39頁）可知，自92年11月17日起至96年4月16日止有陸
    續借款並還款之交易紀錄，本件貸款倘係遭他人冒用被告名
    義申請，該冒用人應無長時間使用借款，以增加其犯罪行為
    遭發現之可能，更無可能於取得借款後再清償以減少其犯罪
    所得之理。是原告前開主張之事實，業已提出與其所述相符
    之現金卡申請書、額度調整通知函、大眾銀行現金卡約定事
    項、逾催管理平台及客戶往來交易明細為證（見本院卷第25
    至39頁），堪信原告主張之事實為真。從而，被告前開抗辯
    ，均非可採。
　㈢至於被告雖請求傳喚承辦系爭信用卡之業務員出庭對質，欲
    證明被告並未申辦系爭現金卡，惟本院已敘明本件所憑證據
    及得心證之理由如前，則被告上開聲請調查事項，無礙於本
    院前開認定，則此部分聲請即無調查之必要，併此敘明。
五、綜上所述，原告本於消費借貸之法律關係，請求被告給付如
    主文第1項所示金額及利息，為有理由，應予准許。
六、本件係屬民事訴訟法第436條之8第1項小額訴訟事件，所為
    被告敗訴之判決，依同法第436條之20規定，應依職權宣告
    假執行。並依同法第392條第2項規定，依職權宣告被告如預
    供相當之擔保，得免為假執行。
七、訴訟費用負擔之依據：依民事訴訟法第78條及同法第436條
    之19條第1項規定，確定本件訴訟費用額為第一審裁判費1,0
    00元，應由敗訴之被告負擔。
中　　華　　民　　國　　111 　年　　8 　　月　　10　　日
                  臺灣嘉義地方法院嘉義簡易庭
                                  法　官　周欣怡
以上正本係照原本作成。
如對本判決上訴，須於判決送達後20日內向本庭（嘉義市文化路
308之1號）提出上訴狀（均須按他造當事人之人數附繕本）。如
委任律師提起上訴者，應一併繳納上訴審裁判費。
民事訴訟法第436條之24第2項規定：對小額程序之第一審裁判之
上訴或抗告，非以其違背法令為理由，不得為之。
中　　華　　民　　國　　111 　年　　8 　　月　　10　　日
                                  書記官  葉芳如